【裁判字號】    91,抗,422
【裁判日期】    901211
【裁判案由】    偽造文書
【裁判全文】
臺灣高等法院臺中分院刑事裁定                      九十一年度抗字第四二二號
    抗  告  人
    即 自訴 人  甲○○
    被      告  乙○○
右抗告人因偽造文書案件，不服臺灣彰化地方法院中華民國九十一年五月六日裁定（
九十年度自字第一九五號），提起抗告，本院裁定如左：
    主      文
抗告駁回。
    理      由
一、本案經本院調查結果，認第一審裁定並無不當，應予維持，並引用第一審裁定書
    書記載之理由（如附件）。
二、抗告人即自訴人未提出其他不利被告之事證，而法院書記官筆錄記載速度當然遠
    不及當事人於法庭以言詞陳述之速度，本無法逐字逐句記錄當事人陳述，縱有部
    分陳述未及記錄，亦不能即認書記官有於筆錄上登載不實之故意，原審就自訴人
    聲請傳喚證人，復經原審敘明無庸再予傳訊之理由，又抗告人抗告意旨固謂被告
    擅自在不起訴處分書補充甲○○及變造不起訴處分書云云，但不起訴處分，係檢
    察官依其職權所制作，被告焉得擅自變造或偽造之？從而抗告意旨所指，既乏實
    證，即無從遽予認定被告有何故意登載不實犯行，本案抗告無理由，應予駁回。
三、據上論結，應依刑事訴訟法第四百十二條，裁定如主文。
中      華      民      國      九十一     年     六      月   二十七   日
                                臺灣高等法院臺中分院刑事第七庭
                                      審判長法  官  林  榮  龍
                                            法  官  江  錫  麟
                                            法  官  謝  說  容
右正本證明與原本無異。
不得抗告。
                                            書記官  金  珍  華
中      華      民      國      九十一     年     六      月   二十八   日
                                                                        Ｒ
臺灣彰化地方法院刑事裁定                            九十年度自字第一九五號
    自  訴  人  甲○○  男三十六歲（民國○○○年○○月○○日生）
                        住彰化縣員林鎮○○里○○路○段四三九巷二二號
                        身分證統一編號：Ｎ一二七九二四六七號
    被      告  黃榮杉
右列被告因瀆職案件，經自訴人提起自訴，本院裁定如左：
    主  文
自訴人應於本裁定送達後五日內補正犯罪之事實及證據。
    理  由
一、按提起自訴，應於自訴狀內記載犯罪之事實及證據，刑事訴訟法第三百二十條第
    二項第二款定有明文，此乃法定必備之程式。
二、自訴人提起本件自訴，僅於自訴狀內記載「被告（即彰化地方法院檢察署書記官
    ）偽造自訴人之告訴意旨，製作不實之偵查卷宗，致自訴人所告訴之被告受不起
    訴處分」等語，並提出不起訴書一紙為證，此外。並未記載本件自訴有關之犯罪
    事實及證據。惟經本院調閱該偵查卷宗，書記官所製作之訊問筆錄上，皆經自訴
    人親筆簽名確認無誤，亦無任何文書經偽造之跡象，無從認定何處經偽造，自訴
    人所提之不起訴處分書亦未能作為審認自訴事實之依據。
三、本件自訴，其起訴之程式顯有未備，爰依刑事訴訟法第三百四十三條、第二百七
    十三條第三項之規定，命自訴人於本裁定送達後五日內，補正如主文所示各項，
    以資憑辦，特此裁定。
中      華      民      國    九十      年      十二    月      十一    日
       臺灣彰化地方法院刑事第三庭
                                         法      官  黃  玉  齡
右正本證明與原本無異。
如不服本裁定，應於裁定送達後五日內向本院提出抗告狀（須附繕本）。
                                         法院書記官  林  憲  男
中      華      民      國    九十      年      十二    月      十八    日


司法院資訊處製作；財團法人民間司法改革基金會備份。
